Minutes et répertoires du notaire Jean-Baptiste MINGUET, 12 avril 1783 - 1er septembre 1798 (étude V)
Archives nationales
- Répertoire(s) de Jean-Baptiste MINGUET, 12 avril 1783 - 1er septembre 1798; MC/RE/V/9 - MC/RE/V/10
  - Répertoire. 1783, 12 avril - 1789, 30 mai, 12 avril 1783 - 30 mai 1789; MC/RE/V/9
    - Contrat de mariage entre le sieur Foreau et la demoiselle Maubert, 22 janvier 1788
      contrat de mariage; Foreau (sieur); Maubert (demoiselle)
    - Contrat de mariage entre le sieur Gravier et la demoiselle Renaudon, 22 janvier 1788
      contrat de mariage; Gravier (sieur); Renaudon (demoiselle)
    - Notoriété après le décès de Madame Rosset, 22 janvier 1788
      notoriété; Rosset (madame)
    - Contrat de mariage entre le sieur Bas et la demoiselle Baraillé, 22 janvier 1788
      contrat de mariage; Bas (sieur); Baraille (demoiselle)
    - Contrat de mariage entre le sieur Mathieu et Mademoiselle Chavineau, 23 janvier 1788
      contrat de mariage; Mathieu (sieur); Chavineau (mademoiselle)
    - Inventaire après décès de Madame Vénard, 24 janvier 1788
      inventaire après décès; Venard (madame)
    - Inventaire après décès de Monsieur Ménassier, 25 janvier 1788
      inventaire après décès; Menassier (monsieur)
    - Contrat de mariageentre le sieur Guichard et la demoiselle Séguy, 26 janvier 1788
      contrat de mariage; Guichard (sieur); Seguy (demoiselle)
    - Contrat de mariage entre Monsieur Patron et Mademoiselle Bordier, 27 janvier 1788
      contrat de mariage; Patron (monsieur); Bordier (mademoiselle)
    - Notoriété constatant que le sieur Rotrou n'est point marié, 28 janvier 1788
      notoriété; Rotrou (sieur)
    - Notoriété en rectification des noms du sieur Huart, 28 janvier 1788
      notoriété; Huart (sieur)
    - Contrat de mariageentre le sieur Lesèque et la demoiselle Bardon, 29 janvier 1788
      contrat de mariage; Leseque (sieur); Bardon (demoiselle)
    - Contrat de mariage entre le sieur Houdré et la demoiselle Bricot, 5 février 1788
      contrat de mariage; Houdre (sieur); Bricot (demoiselle)
    - Contrat de mariage entre Monsieur le comte de Briailles et Mademoiselle Duplessis, 13 février 1788
      contrat de mariage; Briailles,(monsieur le comte de); Duplessis (mademoiselle)
    - Inventaire après décès de Madame Lambert, 13 février 1788
      cet inventaire est resté imparfait et il en a été fait un autre le 2 juillet 1788.
      cf. inventaire après décès du 2 juillet 1788.
      inventaire après décès; Lambert (madame)
    - Notoriété en rectification des noms de la veuve Marion, 14 février 1788
      notoriété; Marion (veuve)
    - Testament déposé de Monsieur Deforges, 16 février 1788
      testament; dépôt de pièces; Deforges (monsieur)
    - Notoriété en rectification des noms du sieur Cretté, 19 février 1788
      notoriété; Crette (sieur)
    - TestamentD de Monsieur Jubert, 20 février 1788
      testament; dépôt de pièces; Jubert (monsieur)
    - Notoriété après le décès du sieur Parmentier, 28 février 1788
      notoriété; Parmentier (sieur)
    - Inventaire après décès du sieur Charaz, 28 février 1788
      inventaire après décès; Charaz (sieur)
    - Notoriété après le décès des sieur et dame Guyard, 7 mars 1788
      notoriété; Guyard (sieur); Guyard (dame)
    - Inventaire après décès du sieur Pulcrin, 11 mars 1788
      inventaire après décès; Pulcrin (sieur)
    - Notoriété après le décès de Monsieur Petitjean, 13 mars 1788
      notoriété; Petitjean (monsieur)
    - Inventaire après décès d'Antoine Lefebvre, 15 mars 1788
      inventaire après décès; Lefebvre, Antoine
    - Inventaire après décès de Monsieur le chevalier Deforges, 22 mars 1788
      inventaire après décès; Deforges (monsieur le chevalier)
    - Notoriété après le décès des sieur et dame Chartier, 24 mars 1788
      notoriété; Chartier (sieur); Chartier (dame)
    - Inventaire après décès du sieur Durand, 26 mars 1788
      inventaire après décès; Durand (sieur)
    - Contrat de mariage entre le sieur Lugné et la dame Peneau, 27 mars 1788
      contrat de mariage; Lugne (sieur); Peneau (dame)
    - Contrat de mariage entre le sieur Chiquet et la demoiselle Pigeard, 29 mars 1788
      contrat de mariage; Chiquet (sieur); Pigeard (demoiselle)
    - Notoriété après le décès de la dame Aliot, 29 mars 1788
      notoriété; Aliot (dame)
    - Notoriété concernant la demoiselle Haudricourt, 3 avril 1788
      notoriété; Haudricourt (demoiselle)
    - Inventaire après décès de la veuve Duval, 4 avril 1788
      inventaire après décès; Duval (veuve)
    - Notoriété après le décès du sieur Vespies, 6 avril 1788
      notoriété; Vespies (sieur)
    - Notoriété après le décès de Monsieur de Caboche, 8 avril 1788
      notoriété; Caboche (monsieur de)
    - Contrat de mariageentre le sieur Goubert et la demoiselle Fetu, 12 avril 1788
      contrat de mariage; Goubert (sieur); Fetu (demoiselle)
    - Contrat de mariage entre le sieur Varin et la demoiselle Le Seigneur, 16 avril 1788
      contrat de mariage; Varin (sieur); Le Seigneur (demoiselle)
    - Notoriété après le décès de Madame de Villaine, 23 avril 1788
      notoriété; Villaine (madame de)
    - Inventaire après décès de la femme Le Pot, 2 mai 1788
      inventaire après décès; Le Pot (femme)
    - Contrat de mariage entre le sieur Le Pot et la demoiselle Maréchal, 5 mai 1788
      contrat de mariage; Le Pot (sieur); Marechal (demoiselle)
    - Dépôt du mortuaire de Monsieur Plazanet, 7 mai 1788
      acte d'état civil; dépôt de pièces; Plazanet (monsieur)
    - Contrat de mariage entre le sieur Martin et la demoiselle Enfer, 8 mai 1788
      contrat de mariage; Martin (sieur); Enfer (demoiselle)
    - Inventaire après décès de Monsieur Desmonceau, 8 mai 1788
      inventaire après décès; Desmonceau (monsieur)
    - Contrat de mariage entre le sieur Tulout et la demoiselle Lamande, 14 mai 1788
      contrat de mariage; Tulout (sieur); Lamande (demoiselle)
    - Notoriété en rectification de la qualité de Monsieur Robert Caunieurd, 15 mai 1788
      notoriété; Caunieurd, Robert
    - Testament déposé de la dame Lefebvre, 17 mai 1788
      testament; dépôt de pièces; Lefebvre (dame)
    - Inventaire après décès du sieur Daguillard, 17 mai 1788
      inventaire après décès; Daguillard (sieur)
    - Inventaire après décès de la dame Castel, veuve Robert, 17 mai 1788
      inventaire après décès; Castel (dame); Robert (veuve)
    - Inventaire après décès de Marie Anne Godet, femme Lefebvre, 19 mai 1788
      inventaire après décès; Godet, Marie-Anne; Lefebvre (femme)
    - Notoriété en rectification des noms de Monsieur Quarré, 31 mai 1788
      notoriété; Quarre (monsieur)
    - Inventaire après décès de Monsieur Caboche, 4 juin 1788
      inventaire après décès; Caboche (monsieur)
    - Inventaire après décès de Monsieur de Villeroux, 4 juin 1788
      inventaire après décès; Villeroux (monsieur de)
    - Contrat de mariage entre le sieur Dapoigny et la demoiselle Barbier, 5 juin 1788
      contrat de mariage; Dapoigny (sieur); Barbier (demoiselle)
    - Contrat de mariage entre le sieur Schauck et la demoiselle Morillon, 9 juin 1788
      contrat de mariage; Schauck (sieur); Morillon (demoiselle)
    - Inventaire après décès de Madame Jodon de Fontenoy, 20 juin 1788
      inventaire après décès; Jodon de Fontenoy (madame)
    - Notoriété constatant le nombre des héritiers des sieur et dame Gilbert, 22 juin 1788
      notoriété; Gilbert (sieur); Gilbert (dame)
    - Notoriété après le décès d'Antoine Lugné, 25 juin 1788
      notoriété; Lugne, Antoine
    - Notoriété après le décès du sieur Maillet, 27 juin 1788
      notoriété; Maillet (sieur)
    - Contrat de mariage entre Jean François Desgranges (veuf de Jacquette Françoise Quatrehomme) et Jeanne Moufroy (veuve de Nicolas Lexellant), 27 juin 1788
      contrat de mariage; Desgranges, Jean-François; Moufroy, Jeanne; Quatrehomme, Jacquette-Françoise; Lexellant, Nicolas; menuisier
    - Inventaire après décès de Madame Mollet, 27 juin 1788
      inventaire après décès; Mollet (madame)
    - Notoriété après le décès du sieur Titelin, 2 juillet 1788
      notoriété; Titelin (sieur)
    - Dépôt du baptistaire de Monsieur Petit, 8 juillet 1788
      acte d'état civil; dépôt de pièces; Petit (monsieur)
    - Inventaire après décès du sieur Guignot, 8 juillet 1788
      inventaire après décès; Guignot (sieur)
    - Contrat de mariage entre le sieur Beauquesne et la veuve Gaignot, 14 juillet 1788
      contrat de mariage; Beauquesne (sieur); Gaignot (veuve)
    - Notoriété après le décès de la demoiselle Patin, 15 juillet 1788
      notoriété; Patin (demoiselle)
    - Inventaire après décès de Jean Louis Rousseau, 21 juillet 1788
      inventaire après décès; Rousseau, Jean-Louis
    - Notoriété après le décès des sieur et dame Labbé, 24 juillet 1788
      notoriété; Labbe (sieur); Labbe (dame)
    - Contrat de mariage entre le sieur Dové et la veuve Guesnier, 28 juillet 1788
      contrat de mariage; Dove (sieur); Guesnier (veuve)
    - Contrat de mariage entre Monsieur Le Roux et la demoiselle Bourgeois, 29 juillet 1788
      contrat de mariage; Le Roux (monsieur); Bourgeois (demoiselle)
    - Notoriété après le décès de Madame la duchesse de Melfort, 31 juillet 1788
      notoriété; Melfort (madame la duchesse de)
    - Contrat de mariage entre le sieur Legrand et la demoiselle Roievel, 31 juillet 1788
      contrat de mariage; Legrand (sieur); Roievel (demoiselle)
    - Contrat de mariage entre le sieur Noque et la veuve Balin, 2 août 1788
      contrat de mariage; Noque (sieur); Balin (veuve)
    - Contrat de mariage entre le sieur Gillet et la demoiselle Lamblot, 6 août 1788
      contrat de mariage; Gillet (sieur); Lamblot (demoiselle)
    - Inventaire après décès du sieur Lacroix, 16 août 1788
      inventaire après décès; Lacroix (sieur)
    - Contrat de mariage entre le sieur Déchalotte et la demoiselle Vieillotte, 19 août 1788
      contrat de mariage; Dechalotte (sieur); Vieillotte (demoiselle)
    - Contrat de mariage entre le sieur Hodiesne et la veuve Daguillard, 19 août 1788
      contrat de mariage; Hodiesne (sieur); Daguillard (veuve)
    - Notoriété en rectification des noms de la dame Cureux, 21 août 1788
      notoriété; Cureux (dame)
    - Notoriété constatant les héritiers des sieur et dame Lecointe, 28 août 1788
      notoriété; Lecointe (sieur); Lecointe (dame)
    - Notoriété constatant l'absence du sieur Naurissart, 28 août 1788
      notoriété; Naurissart (sieur)
    - Contrat de mariage entre le sieur Robere et la demoiselle Couturier, 29 août 1788
      contrat de mariage; Robere (sieur); Couturier (demoiselle)
    - Contrat de mariage entre le sieur Manoury et la veuve Poussimy, 6 septembre 1788
      contrat de mariage; Manoury (sieur); Poussimy (veuve)
    - Inventaire après décès du sieur Bobet, 9 septembre 1788
      inventaire après décès; Bobet (sieur)
    - Contrat de mariage entre le sieur Pélissier et la veuve Collet, 15 septembre 1788
      contrat de mariage; Pelissier (sieur); Collet (veuve)
    - Testament déposé de Monsieur Bobet, 19 septembre 1788
      testament; dépôt de pièces; Bobet (monsieur)
    - Inventaire après décès du sieur Crochet, 19 septembre 1788
      inventaire après décès; Crochet (sieur)
    - TestamentD du sieur Dominique Meline, 6 octobre 1788
      testament; dépôt de pièces; Meline, Dominique
    - Inventaire après décès du sieur Dominique de Metine, 11 octobre 1788
      inventaire après décès; Meline, Dominique de
    - Contrat de mariage entre le sieur Lejeune et la demoiselle Lamy, 14 octobre 1788
      contrat de mariage; Lejeune (sieur); Lamy (demoiselle)
    - Testament du sieur Colinet, 16 octobre 1788
      testament; Colinet (sieur)
    - Notoriété constatant l'absence du sieur Pierrot, 17 octobre 1788
      notoriété; Pierrot (sieur)
    - Contrat de mariage entre le sieur Gabiau et la demoiselle Parmentier, 17 octobre 1788
      contrat de mariage; Gabiau (sieur); Parmentier (demoiselle)
    - Contrat de mariage entre le sieur Barbier et la demoiselle Crosnier, 17 octobre 1788
      contrat de mariage; Barbier (sieur); Crosnier (demoiselle)
    - Notoriété après le décès du sieur Balhé, 17 octobre 1788
      notoriété; Balhe (sieur)
    - Notoriété interprétatif des codicilles de Monsieur Terray, 20 octobre 1788
      notoriété; Terray (monsieur)
    - Notoriété après le décès de Monsieur de Caboche, 30 octobre 1788
    - Notoriété en rectification des noms du sieur Amethal, 4 novembre 1788
      notoriété; Amethal (sieur)
    - Contrat de mariage entre le sieur Coutellier et Mademoiselle Ledans, 4 novembre 1788
      contrat de mariage; Coutellier (sieur); Ledans (mademoiselle)
    - Contrat de mariage entre le sieur Faille et la demoiselle Legris, 5 novembre 1788
      contrat de mariage; Faille (sieur); Legris (demoiselle)
    - Contrat de mariage entre le sieur Bocquet et la demoiselle Sacy, 7 novembre 1788
      contrat de mariage; Bocquet (sieur); Sacy (demoiselle)
    - Notoriété en rétablissement des qualités de Monsieur Ravault, 10 novembre 1788
      notoriété; Ravault (monsieur)
    - Inventaire après décès de la dame Toussaint, 13 novembre 1788
      inventaire après décès; Toussaint (dame)
    - Testament du sieur Niclot, 13 novembre 1788
      testament; Niclot (sieur)
    - Testament déposé de Monsieur Cornet, 17 novembre 1788
      testament; dépôt de pièces; Cornet (monsieur)
    - Inventaire après décès du sieur Parmentier, 17 novembre 1788
      inventaire après décès; Parmentier (sieur)
    - Inventaire après décès de la dame Jacquot, 18 novembre 1788
      inventaire après décès; Jacquot (dame)
    - Inventaire après décès de la dame Duprez, 18 novembre 1788
      inventaire après décès; Duprez (dame)
    - Inventaire après décès de Monsieur Cornet, 24 novembre 1788
      inventaire après décès; Cornet (monsieur)
    - Contrat de mariage entre le sieur Fossé et la veuve Bonneval, 29 novembre 1788
      contrat de mariage; Fosse (sieur); Bonneval (veuve)
    - Testament déposé de Monsieur Béguin, 9 décembre 1788
      testament; dépôt de pièces; Beguin (monsieur)
    - Contrat de mariage entre le sieur Tailleur et la dame Bressieux, 17 décembre 1788
      contrat de mariage; Tailleur (sieur); Bressieux (dame)
    - Notoriété après le décès de la dame Robert, 18 décembre 1788
      notoriété; Robert (dame)
    - Notoriété après le décès de Monsieur de Dombidau, 19 décembre 1788
      notoriété; Dombidau (monsieur de)
    - Contrat de mariage entre le sieur Flambon et la demoiselle Loudin, 28 décembre 1788
      contrat de mariage; Flambon (sieur); Loudin (demoiselle)
    - Notoriété constatant l'absence de la demoiselle Perthuit, 30 décembre 1788
      notoriété; Perthuit (demoiselle)
    - Inventaire après décès de la demoiselle Gaix, femme Joly, 30 décembre 1788
      inventaire après décès; Gaix (demoiselle); Joly (femme)
    - Inventaire après décès du sieur Mutel, 5 janvier 1789
      inventaire après décès; Mutel (sieur)
    - Contrat de mariage entre le sieur Monory et la demoiselle Alexandre, 6 janvier 1789
      contrat de mariage; Monory (sieur); Alexandre (demoiselle)
    - Contrat de mariage entre le sieur Thomas et la veuve Willaume, 7 janvier 1789
      contrat de mariage; Thomas (sieur); Willaume (veuve)
    - Contrat de mariage entre le sieur Joly et la demoiselle Ballien, 10 janvier 1789
      contrat de mariage; Joly (sieur); Ballien (demoiselle)
    - Testament de Madame Sandrié, 10 janvier 1789
      testament; Sandrie (madame)
    - Notoriété après le décès du sieur Chefdeville et qu'il était garçon au 11 May 1774, 15 janvier 1789
      notoriété; Chefdeville (sieur)
    - Contrat de mariage entre le sieur Pagnier et la demoiselle Megnant, 18 janvier 1789
      contrat de mariage; Pagnier (sieur); Megnant (demoiselle)
    - Contrat de mariage entre le sieur Luche et la dame Chauvot, veuve Chergot, 19 janvier 1789
      contrat de mariage; Luche (sieur); Chauvot (dame); Chergot (veuve)
    - Contrat de mariage entre le sieur Leduc et la veuve Lacroix, 27 janvier 1789
      contrat de mariage; Leduc (sieur); Lacroix (veuve)
    - Inventaire après décès du sieur Deliège, 4 février 1789
      inventaire après décès; Deliege (sieur)
    - Inventaire après décès du sieur Béguin, 5 février 1789
      inventaire après décès; Beguin (sieur)
    - Inventaire après décès de la dame Colinet, 5 février 1789
      inventaire après décès; Colinet (dame)
    - Contrat de mariage entre le sieur Bornet et la demoiselle Decaisne, 8 février 1789
      contrat de mariage; Bornet (sieur); Decaisne (demoiselle)
    - Contrat de mariage entre le sieur Sellier et la demoiselle Oursel, 11 février 1789
      contrat de mariage; Sellier (sieur); Oursel (demoiselle)
    - Contrat de mariageentre le sieur Robert et la demoiselle Branche, 11 février 1789
      contrat de mariage; Robert (sieur); Branche (demoiselle)
    - Contrat de mariage entre le sieur Héban et la demoiselle Desclot, 13 février 1789
      contrat de mariage; Heban (sieur); Desclot (demoiselle)
    - Contrat de mariage entre le sieur Moisseron et la demoiselle Dodart, 16 février 1789
      contrat de mariage; Moisseron (sieur); Dodart (demoiselle)
    - Contrat de mariage entre le sieur Adam et la demoiselle Lechantre, 16 février 1789
      contrat de mariage; Adam (sieur); Lechantre (demoiselle)
    - Inventaire après décès de Monsieur l'abbé Quesnaux, 17 février 1789
      inventaire après décès; Quesnaux ( monsieur l'abbé); abbé
    - Contrat de mariage entre Monsieur Tribert et Mademoiselle Labouret, 18 février 1789
      contrat de mariage; Tribert (monsieur); Labouret (mademoiselle)
    - Inventaire après décès du sieur Chardin, 20 février 1789
      inventaire après décès; Chardin (sieur)
    - Inventaire après décès des sieur et dame Raverat, 20 février 1789
      inventaire après décès; Raverat (sieur); Raverat (dame)
    - Dépôt du baptistaire de Monsieur Dufourcq, 21 février 1789
      acte d'état civil; dépôt de pièces; Dufourcq (monsieur)
    - Inventaire après décès de la demoiselle Chamion, 22 février 1789
      inventaire après décès; Chamion (demoiselle)
    - Testament déposé de Monsieur Louvet, 25 février 1789
      testament; dépôt de pièces; Louvet (monsieur)
    - Inventaire après décès de Madame Chemin, 11 mars 1789
      inventaire après décès; Chemin (madame)
    - Inventaire après décès de la veuve Bertez, 12 mars 1789
      inventaire après décès; Bertez (veuve)
    - Notoriété en rectification des noms de la veuve Jubert, 14 mars 1789
      notoriété; Jubert (veuve)
    - Inventaire après décès de la veuve Gautier, 18 mars 1789
      inventaire après décès; Gautier (veuve)
    - Contrat de mariage entre le sieur Grivel et la mineure Giffoy, 20 mars 1789
      contrat de mariage; Grivel (sieur); Giffoy (demoiselle)
    - Testament déposé de Monsieur Bachelier, 20 mars 1789
      testament; dépôt de pièces; Bachelier (monsieur)
    - Inventaire après décès de la dame Louvet, 25 mars 1789
      inventaire après décès; Louvet (dame)
    - Inventaire après décès du sieur Bachelier, 30 mars 1789
      inventaire après décès; Bachelier (sieur)
    - Contrat de mariage entre le sieur Lermina et la demoiselle Cellier, 31 mars 1789
      contrat de mariage; Lermina (sieur); Cellier (demoiselle)
    - Contrat de mariage entre le sieur David et la veuve Gardens Ceruti, 5 avril 1789
      contrat de mariage; David (sieur); Gardens Ceruti (veuve)
    - Inventaire après décès du sieur Prémiot, 8 avril 1789
      inventaire après décès; Premiot (sieur)
    - Contrat de mariage entre le sieur Lequin et la demoiselle Evrard, 20 avril 1789
      contrat de mariage; Lequin (sieur); Evrard (demoiselle)
    - Contrat de mariage entre le sieur Chailloux et la demoiselle Gineste, 28 avril 1789
      contrat de mariage; Chailloux (sieur); Gineste (demoiselle)
    - Contrat de mariage entre Monsieur Jacquot et la demoiselle Laudrin, 30 avril 1789
      contrat de mariage; Jacquot (monsieur); Laudrin (demoiselle)
    - Contrat de mariage entre Monsieur Noël Desvergers (Noël-Desvergers) et Mademoiselle Guyot, 5 mai 1789
      contrat de mariage; Desvergers, Noël; Guyot (Melle); Noël-Desvergers (M.)
    - Notoriété après le décès de la dame Coste, veuve Rivault, 8 mai 1789
      notoriété; Coste (dame); Rivault (veuve)
    - Contrat de mariageentre le sieur Hardy et la demoiselle Morlay, 10 mai 1789
      contrat de mariage; Hardy (sieur); Morlay (demoiselle)
    - Inventaire après décès du sieur Gautier, 16 mai 1789
      inventaire après décès; Gautier (sieur)
    - Contrat de mariage entre le sieur Charon et la demoiselle Mansard, 20 mai 1789
      contrat de mariage; Charon (sieur); Mansard (demoiselle)
    - Testament de la veuve Cholet, 26 mai 1789
      testament; Cholet (veuve)
  - Répertoire. 1789, 2 juin - an VI, fructidor, 2 juin 1789 - 17 fructidor an VI (1er septembre 1798); MC/RE/V/10
    - Contrat de mariage entre le sieur Minard et la demoiselle Bourgeois, 30 mai 1789
      contrat de mariage; Minard (sieur); Bourgeois (demoiselle)
    - Inventaire après décès du sieur Louvet, 4 juin 1789
      inventaire après décès; Louvet (sieur)
    - Notoriété après le décès de la dame Duquel, 5 juin 1789
      notoriété; Duquel (dame)
    - Contrat de mariageentre le sieur Galliot et la demoiselle Delamain, 5 juin 1789
      contrat de mariage; Galliot (sieur); Delamain (demoiselle)
    - Notoriété en rectification des noms des mineurs Coquardon, 6 juin 1789
      notoriété; Coquardon (mineurs)
    - Inventaire après décès de Monsieur Spissolles Delatour, 10 juin 1789
      Cet acte est rayé sur le registre, cet acte est au 10 juillet 1789.
      inventaire après décès; Spissolles Delatour (monsieur)
    - Inventaire après décès de la veuve Cholet, 12 juin 1789
      inventaire après décès; Cholet (veuve)
    - Contrat de mariage entre le sieur Vielle et la dame Dumas, 15 juin 1789 - 25 juillet 1789
      contrat de mariage; Vielle (sieur); Dumas (dame)
    - Inventaire après décès du sieur Desgouses, 19 juin 1789
      inventaire après décès; Desgouses (sieur)
    - Contrat de mariage entre le sieur Maury et la demoiselle Loubignac, 19 juin 1789 - 6 juillet 1789
      contrat de mariage; Maury (sieur); Loubignac (demoiselle)
    - Inventaire après décès de Madame Marion, 26 juin 1789
      inventaire après décès; Marion (madame)
    - Notoriété en rectification des noms du sieur Destouches, 7 juillet 1789
      notoriété; Destouches (sieur)
    - Contrat de mariage entre le sieur Perrod et la demoiselle Mutele, 8 juillet 1789
      contrat de mariage; Perrod (sieur); Mutele (demoiselle)
    - Notoriété en rectification des noms de Mademoiselle Munier, 8 juillet 1789
      notoriété; Munier (mademoiselle)
    - Contrat de mariage entre le sieur Quirias Brissot et la demoiselle Henry, 20 juillet 1789
      contrat de mariage; Quirias Brissot (sieur); Henry (demoiselle)
    - Contrat de mariage entre le sieur Lesueur et la demoiselle Bourin, 26 juillet 1789
      contrat de mariage; Lesueur (sieur); Bourin (demoiselle)
    - Contrat de mariage entre le sieur Fourché et la demoiselle Abraham, 1er août 1789
      contrat de mariage; Fourche (sieur); Abraham (demoiselle)
    - Inventaire après décès de la dame Flautier, femme Fourché, 1er août 1789
      inventaire après décès; Flautier (dame); Fourche (femme)
    - Inventaire après décès des sieur et dame Courtin, 1er août 1789
      inventaire après décès; Courtin (sieur); Courtin (dame)
    - Notoriété en rectification des noms du sieur Dancourt, 1er août 1789
      notoriété; Dancourt (sieur)
    - Notoriété concernant la succession Fourché et Lugué, 3 août 1789
      notoriété; dépôt de pièces; Fourche; Lugue
    - Notoriété constatant l'absence et l'âge du sieur Michel Barbier, 7 août 1789
      notoriété; Barbier, Michel